【裁判字號】    99,審交易,77
【裁判日期】    990316
【裁判案由】    公共危險
【裁判全文】
臺灣高雄地方法院刑事判決            99年度審交易字第77號
公  訴  人  臺灣高雄地方法院檢察署檢察官
被      告  乙○○
上列被告因公共危險案件，經檢察官提起公訴（98年度偵緝字第
2577號），本院依簡式審判程序判決如下：
    主  文
乙○○犯不能安全駕駛動力交通工具罪，累犯，處有期徒刑捌月
。
    事  實  及  理  由
一、本件犯罪事實及證據，除犯罪事實「車牌號碼ZG3-603 」更
    正為「車牌號碼ZGS-603 」外，餘均引用附件檢察官起訴書
    之記載。
二、核被告所為，係犯刑法第185 條之3 之不能安全駕駛動力交
    通工具罪。被告有如起訴書所載犯罪科刑及執行紀錄，此有
    臺灣高等法院被告前案紀錄表1 份在卷可稽，其前受徒刑之
    執行完畢後，5 年以內故意再犯本件有期徒刑以上之罪，為
    累犯，應依刑法第47條第1 項規定，加重其刑。爰審酌被告
    前因2 次犯不能安全駕駛動力交通工具罪，經本院先後判刑
    確定（如起訴書所載），此有臺灣高等法院被告前案紀錄表
    1 紙在卷可稽，猶不知記取教訓，復明知酒精成分對人之意
    識、控制能力具有不良影響，因而酒後駕車在道路上行駛，
    對往來之公眾及駕駛人自身皆具有高度危險性，仍在酒後已
    達不能安全駕駛狀態下，猶貿然騎乘輕型機車上路，測得呼
    氣酒精濃度每公升1.46毫克，數值非低，所為不宜輕縱，惟
    念其犯後坦承罪行，態度尚可等一切情狀，量處如主文所示
    之刑。起訴檢察官就本件具體求刑有期徒刑8 月，本院認尚
    屬適當，附此敘明。
據上論斷，應依刑事訴訟法第273 之1 第1 項、第299 條第1 項
前段、第310 條之2 、第454 條第2 項，刑法第185 條之3 、第
47條第1 項，刑法施行法第1 條之1 ，判決如主文。
本案經檢察官甲○○到庭執行職務。
中    華    民    國    99    年    3     月    16    日
                     交通法庭    法  官 顏銀秋
以上正本證明與原本無異。
如不服本判決應於收受本判決後10日內向本院提出上訴書狀，並
應敘述具體理由，如未敘述上訴理由者，應於上訴期間屆滿後20
日內補提理由書狀於本院（均須按他造當事人之人數附繕本）「
切勿逕送上級法院」。
中    華    民    國    99    年    3     月    16    日
                                  書記官 林豐富
附錄論罪科刑法條
刑法第185條之3（危險駕駛罪）
服用毒品、麻醉藥品、酒類或其他相類之物，不能安全駕駛動力
交通工具而駕駛者，處一年以下有期徒刑、拘役或科或併科十五
萬元以下罰金。
附件：98年度偵緝字第2577號起訴書
臺灣高雄地方法院檢察署檢察官起訴書
                                    98年度偵緝字第2577號
    被      告  乙○○  男  41歲（民國○○年○月○○日生）
                        住高雄縣大樹鄉○○村○○路69巷3
                        號
                        （另案在台灣高雄第二監獄執行中）
                        身分證統一編號：Ｚ000000000號
上列被告因公共危險案件，業經偵查終結，認應提起公訴，茲將
犯罪事實及證據並所犯法條分敘如下：
        犯  罪  事  實
一、乙○○前因竊盜案件，分經貴院以93年度簡字第5440號判決
    、94年度簡字第1143號判決判處有期徒刑3月、4月確定，並
    接續執行，於民國94年9 月27日執行完畢，翌日出監。另因
    竊盜、公共危險案件，經貴院以96年度易字第3226號判處有
    期徒刑6月、4月確定；又因竊盜、公共危險與過失傷害案件
    ，經貴院以97年度審易字第1422號判決判處有期徒刑8月、6
    月、4 月確定（上開刑期均未執行完畢）。詎仍不知悔改，
    於98年3 月20日15時許起，在高雄市前鎮區明正東巷附近工
    地飲用啤酒3 罐，於同日17時、18時許酒畢，明知已因服用
    酒類，控制力及注意力達到不能安全駕駛動力交通工具之程
    度，仍騎乘屬於動力交通工具之車牌號碼ZG3-603 號輕型機
    車（懸掛XJF-675 號失竊車牌，下稱上開機車，收受贓物部
    分另為不起訴處分），在高雄市前鎮區明正東巷、高雄市○
    ○區○○路等路段行駛。嗣於同日19時30分許，行經中安路
    、明聖街口時，為警攔檢，發覺上開機車係懸掛失竊車牌，
    並施以檢測，得知乙○○呼氣酒精濃度含量達每公升1.46毫
    克，始悉全情。
二、案經高雄市政府警察局小港分局移送偵辦。
        證  據  並  所  犯  法  條
一、上揭犯罪事實，除據被告乙○○於警詢及檢察官訊問時均坦
    承不諱外，尚有其他之積極證據足證：
(一)、被告呼氣酒精濃度含量達每公升含1.46毫克乙節，此有酒精
    測定記錄表、測試觀察記錄表及舉發違反道路交通管理事件
    通知單各1 紙附卷可佐。而依醫學實驗證明所得經驗法則，
    對於吐氣酒精濃度達每公升0.25毫克以上時，將使駕駛人產
    生複雜之技巧障礙、駕駛能力變壞之行為表現，肇事比率比
    一般未飲酒時高出2倍；而吐氣酒精濃度達每公升0.5毫克以
    上時，將使駕駛人產生平衡感與判斷力障礙升高，肇事比率
    比一般未飲酒時高出10倍；甚而如吐氣酒精濃度達每公升
    0.75毫克時，駕駛人將產生明顯酒醉、步履蹣跚之行為狀態
    ，其肇事比率比一般高25倍；吐氣酒精濃度達每公升1 毫克
    時，將造成中度中毒，有步態不穩、噁心、嘔吐、精神混惑
    不清狀態（參見蔡中志著，對飲酒不能安全駕駛之執法研究
    ，司法院第46期業務研究會講義）。查被告呼氣酒精濃度含
    量已達每公升1.46毫克，依據上開研究報告有關駕駛人酒後
    駕車行為表現之結論，足認被告因飲酒已可能產生步態不穩
    、噁心、嘔吐、精神混惑之行為狀態。
(二)、又被告在查獲、測試或訊問過程，有多語情事乙節，亦有測
    試觀察紀錄表1紙在卷足憑，亦堪認定。
(三)、綜合上開客觀之事實，堪認被告已達不能安全駕駛之程度，
    詎仍騎乘屬於動力交通工具之上開機車，其犯嫌應堪認定。
二、核被告乙○○所為，係犯刑法第185條之3服用酒類不能安全
    駕駛動力交通工具而駕駛罪嫌。又被告前因竊盜案件，分經
    法院有期徒刑3月、4月確定，並接續執行，於94年9 月27日
    執行完畢等情，有本署刑案資料查註紀錄表1 份可稽，其於
    有期徒刑執行完畢5 年內，復故意犯本件有期徒刑以上之罪
    ，為累犯，請依刑法第47條第1 項之規定加重其刑。另請鈞
    院斟酌被告前已有2 次酒醉駕車罪前科，仍然不知警惕，目
    無法紀；本次遭查獲時，呼氣酒精濃度含量高達每公升1.46
    毫克，顯然漠視其他參與交通往來之人車安全，對社會具有
    高度之危險性，又毫無任何悔悟之意，實有從重量刑之必要
    等情，量處被告有期徒刑8月，以維法紀。
三、依刑事訴訟法第251條第1項提起公訴。
    此    致
臺灣高雄地方法院
中    華    民    國    98    年    12    月    22    日
                              檢察官      丙  ○  ○
上正本證明與原本無異
中    華    民    國    99    年    1     月    5     日
                              書記官      楊  淑  媛
附錄所犯法條：
刑法第185條之3
服用毒品、麻醉藥品、酒類或其他相類之物，不能安全駕駛動力
交通工具而駕駛者，處 1 年以下有期徒刑、拘役或科或併科 15
萬元以下罰金。

司法院資訊處製作；財團法人民間司法改革基金會備份。
